Inventaris van het archief van het Comité Verenigde Chefs van Staven, 1949-1976
Nationaal Archief, Den Haag
- Stukken betreffende bijzondere onderwerpen., B
  - Algemeen defensiebeleid., 2
    - Ontwapening en wapenbeheersing., 2.3
      - Stukken betreffende de Mutual and Balanced Force Reductions (MBFR), het streven naar een Europees veiligheidsstelsel om te komen tot de instelling van kernwapenvrije en neutrale zones in Europa., 1973-1976; 125-129; 3 pakken en 2 omslagen
        - 1973-1974, 125; 1 omslag
        - 1975 jan. - mrt., 126; 1 omslag
        - 1975 april - juni, 127
        - 1975 juli - dec., 128
        - 1976, 129
      - aandrapportages van BOA van het Ministerie van Defensie., 1973-1976; 130; 1 omslag
      - Stukken houdende adviezen van het Nederlands Instituut voor Vredesvraagstukken aan de Nederlandse regering over de vraagstukken Moet het Westen zeggen dat het nooit als eerste kernwapens zal inzetten?, India, zesde kernmogendheid ter wereld en Kernwapens voor West-Europa?., 1974; 131; 1 omslag
      - Stukken betreffende het Non-proliferatieverdrag over export van nucleaire materialen naar niet-kernwapenstaten, vreedzame kernexplosies en de beveiliging tegen diefstal van nucleaire materialen., 1974-1975; 132; 1 omslag
      - VN ontwerpresolutie van Syrië inzake het gebruik van napalm., 1974-1975; 133; 1 omslag
      - Stukken betreffende ontwapening en veiligheid opgesteld door het Ministerie van Buitenlandse Zaken met bijdragen van het Ministerie van Defensie., 1974-1976; 134; 1 pak
      - Stukken betreffende een standpuntbepaling over geofysische en ecologische oorlogvoering in het kader van het VN ontwapeningsdebat., 1974-1976; 135; 1 omslag
      - Stukken betreffende de conferenties, waaronder die van Lugano, over het gebruik van onnodig leedverwekkende wapens en verbod c.q. beperking van bepaalde conventionele wapens en munitiesoorten., 1974-1976; 136-139; 4 pakken
        - 1974, 136
        - 1975, 137
        - 1976 jan. - febr., 138
        - 1976 mrt., 139
      - Stukken betreffende het ontwapeningsvoorstel van de Sovjet-Unie inzake vermindering van militaire budgetten met 10%., 1975; 140; 1 omslag
      - Stukken betreffende de Commissie Röling inzake vraagstukken van ontwapening, internationale veiligheid en vrede., 1975-1976; 141; 1 omslag
      - Stukken betreffende uitvoering van Confidence Building Measures, afspraken en aankondigingen van waarnemers bij oefeningen ingevolge de Conferentie over Europese Veiligheid en Samenwerking., 1975-1976; 142; 1 omslag
      - Stukken betreffende een gesprek tussen de krijgsmacht en Amnesty International inzake opleiding in verhoor van krijgsgevangenen bij de Nederlandse strijdkrachten., 1976; 143; 1 omslag
      - Stukken betreffende de Werkgroep coördinatie beoordeling informatiebronnen met betrekking tot vredes- en veiligheidsproblematiek., 1976; 144; 1 omslag
      - Notitie van BOA inzake geweldloze conflictoplossing., 1976; 145; 1 stuk
      - Artikel uit de Journal of Conflict Resolution door H. Rattinger inzake schommelingen in de defensiebudgetten., 1976; 146; 1 stuk
  - Territoriale verdediging van het Koninkrijk., 3
    - Oorlogsvoorbereiding en mobilisatie., 3.1
      - Stukken betreffende de Commissie voor de Algemene Verdedigingsvoorbereiding (CAV)., 1952, 1955, 1962-1963, 1970; 147; 1 omslag
      - Stukken betreffende de Nationale Militaire Onderstelling, voorbereiding van de territoriale beveiliging en de civiele verdediging van het Koninkrijk der Nederlanden in Europa., 1968-1974; 148; 1 pak
      - Stukken betreffende Commissie Burgerluchtvaart in Oorlogstijd., 1968, 1975-1976; 149; 1 omslag
        Zie inv.nr. 319
      - Rapport van de Commissie Inwendige Veiligheid over de inwendige veiligheid in buitengewone omstandigheden., 1969; 150; 1 omslag
      - Stukken betreffende uitvoeringsbepalingen van de Conventie van Genève over de bevoegdheid tot controle op en uitgifte van Rode Kruis armbanden en identiteitsbewijzen door inspecteurs van de geneeskundige diensten., 1969; 151; 1 omslag
      - Stukken betreffende het alarmeringssysteem van de DOC in buitengewone omstandigheden., 1969; 152; 1 omslag
      - Stukken betreffende voorziening en reservering van aardolieproducten ten behoeve van de krijgsmacht in oorlogstijd., 1969, 1974-1976; 153; 1 omslag
      - Stukken betreffende civiel militaire samenwerking op het gebied van oorlogsvoorbereiding in de havengebieden van Amsterdam en Rotterdam., 1971; 154; 1 omslag
      - Stukken betreffende Coördinatie Commissie Militaire Verdedigingsvoorbereiding., 1971-1975; 155; 1 omslag
      - Stukken betreffende defensieve uitrusting en bescherming van koopvaardijschepen., 1974, 1976; 156; 1 omslag
      - Stukken betreffende het mobilisabel stellen van de strijdkrachten en de problematiek van de bevoegdheid tot het oproepen van land- en luchtmachtpersoneel., 1974, 1976; 157; 1 omslag
      - Stukken betreffende gelijktijdige aanbieding van regeringstelegrammen en radio en televisie omroepberichten in tijd van mobilisatie., 1974-1976; 158; 1 omslag
      - Stukken betreffende gebruik van helikopters om slachtoffers van het slagveld te vervoeren., 1975-1976; 159; 1 omslag
      - Stukken betreffende een studie territoriale beveiliging., 1975-1976; 160; 1 omslag
      - Stukken betreffende telefoonverkeer in crisissituaties., 1976; 161; 1 omslag
    - Civiele verdediging., 3.2
      - Instelling en jaarverslagen van de Staf Civiele Verdediging (SCV)., 1960, 1969-1976; 162; 1 omslag
      - Stukken betreffende Commissie Schuilgelegenheid voor de bevolking., 1965, 1968, 1970, 1973, 1975; 163; 1 pak
      - Stukken betreffende het vernietigen van bevolkingsregisters en persoonsregistraties en de voor- en nadelen voor de bevolking in bezettingstijd., 1969; 164; 1 omslag
      - Stukken betreffende berichtgeving van de civiele mobilisatie in buitengewone omstandigheden bij de SCV., 1969, 1971, 1974-1976; 165; 1 omslag
      - Stukken betreffende mogelijke agressievormen tegen Nederland en de civiele verdedigingsvoorbereiding., 1970-1971; 166; 1 omslag
      - Stukken betreffende de begroting van de SCV, tevens de civiele verdedigingsplannen., 1970-1972, 1974-1975; 167; 1 omslag
      - Kwartaalverslagen met betrekking tot de activiteiten van de SCV., 1971, 1974-1976; 168; 1 omslag
      - Stukken betreffende een door de SCV opgestelde handleiding Civiele Verdediging in de Gemeente., 1971-1976; 169; 1 omslag
      - Stukken betreffende de instelling en wijziging van de Coördinatie Commissie voor de Civiele Verdediging., 1972, 1975; 170; 1 omslag
      - Rapport van de Werkgroep Research van de SCV betreffende elektromagnetische effecten., 1973-1974; 171; 1 omslag
      - Stukken betreffende maatregelen ten aanzien van de voorziening van geld en voeding in oorlogstijd, oorlogsgevaar of andere buitengewone omstandigheden., 1974; 172; 1 omslag
      - Stukken betreffende de Militaire Analyse Civiele Verdediging., 1974-1975; 173; 1 omslag
      - Stukken betreffende de civiele verdediging in de provincie., 1974-1975; 174; 1 omslag
      - Stukken betreffende synchronisatie van civiele paraatheidmaatregelen., 1975-1976; 175; 1 omslag
    - Nederlandse Antillen en Suriname., 3.3
      - Stukken betreffende analyse, opleidingen, territoriale verdediging en de staatkundige toekomst van de Nederlandse Antillen en Suriname., 1968-1969, 1971-1972, 1974-1976; 176; 1 pak
    - Oefeningen in nationaal en bondgenootschappelijk verband., 3.4
      - Stukken betreffende defensiegrondslagen en analyse Suriname en de Nederlandse Antillen., 1966-1972; 641; 1 pak
      - Analyserapport van de CMS naar aanleiding van oefening Rocking Nut, mei 1973., 1974; 177; 1 stuk
      - Stukken betreffende besluitvorming en besluitneming in crisissituaties naar aanleiding van de oefening Criscon., 1974-1975; 178; 1 omslag
      - Stukken betreffende een verzamelopgave van de belangrijkste (vraag)punten uit de in de periode 1962 - 1973 gehouden oefeningen die zowel in nationaal, regionaal als in NAVO verband naar voren zijn gekomen., 1974-1975; 179; 1 omslag
      - Stukken betreffende oefeningen met geleide wapens op Kreta., 1974, 1976; 180; 1 omslag
        Zie inv.nr. 104
      - Stukken betreffende maritieme oefeningen met deelname door de marine en andere landen., 1974-1976; 181; 1 omslag
      - Stukken betreffende oefenmogelijkheden in Canada, Denemarken, Frankrijk en Turkije., 1974-1976; 182; 1 omslag
      - Stukken betreffende oefeningen in NAVO verband., 1974-1976; 183-200; 15 omslagen, 3 pakken
        - Active Edge, 1976, 183
        - Autumn Forge, 1975-1976, 184
        - Deep Express, 1975, 185
        - Display Determination, 1976, 186
        - Golya, 1976, 187
        - Hilex, 1974-1976, 188
        - Hostage, 1974-1976, 189
        - Kaukasus, 1976, 190
        - Logex, 1975-1976, 191
        - Longex '75 Black Diana, 1975-1976, 192
        - Pantsersprong, 1975, 193
        - Reforger, 1975-1976, 194
        - Schild, 1976, 195
        - Shapex, 1974-1976, 196
        - Wintex.1974-1976, 197-199; 3 pakken
          - 1974, 197
          - 1975, 198
          - 1976, 199
        - Teamwork, 1975-1976, 200
      - Programma's en schema's van militaire oefeningen in NAVO verband., 1975-1976; 201; 1 omslag
  - Verdediging in bondgenootschappelijk verband en samenwerking met andere naties., 4
    - Algemeen., 4.1
      - Stukken betreffende een administratieve overeenkomst over de vestiging van het Hoofdkwartier AFCENT te Brunssum., 1968; 202; 1 omslag
        Zie inv.nr. 311
      - Rapport opgesteld door het Hoofdkwartier AFCENT inzake de Geographic Instructions for War., 1968; 203; 1 stuk
      - Stukken betreffende het Nederlandse standpunt inzake de herziening van het MNC Alert System, Status of Negotiation., 1968-1969, 1971, 1973-1976; 204; 1 omslag
      - Stukken betreffende de wijziging van de NAVO-strategie, een studie analyse van Steven L. Canby, Rand Corporation, met betrekking tot de rol van de Verenigde Staten met de inzet van nucleaire wapens ter verdediging van Europa., 1968, 1974-1975; 205; 1 pak
      - Stukken betreffende besprekingen van de minister van Defensie met de Permanente Vertegenwoordiger van de NAVO., 1971; 206; 1 omslag
      - Stukken betreffende de paraatheidregeling en -verhoging, ACE Forces Standards, alsmede een overzicht van politieke richtlijnen binnen de NAVO en nationale procedures op het gebied van crisisbeheersing., 1971-1976; 207; 1 omslag
      - Stukken betreffende (her)verdeling, specialisatie en rationalisatie van de defensietaken tussen de NAVO bondgenoten., 1973-1976; 208; 1 pak
      - Stukken betreffende contacten tussen militaire autoriteiten van de Sovjet Unie en Nederland en de andere landen van de NAVO., 1974; 209; 1 omslag
      - Stukken betreffende het commentaar op de Ministerial Guidance for Defence Planning., 1974-1975; 210; 1 omslag
      - Stukken betreffende politieke en militaire reacties op de wijzigingen van de Nederlandse defensieplannen, naar aanleiding van NAVO consultatie., 1974-1975; 211; 1 omslag
      - Stukken betreffende beoordeling van de militaire situatie en het effect op de NAVO gedurende 1982 en 1984., 1974, 1976; 212; 1 omslag
      - Stukken betreffende de capaciteit van de ACE Forces aangegeven in het General Defence Plan en de aanvulling van 1975 op het SACEUR Combat Effectiveness Report 1974., 1974-1976; 213; 1 omslag
      - Stukken betreffende rapportering volgens het Allied Command Europe Reporting System aan NAVO-instanties., 1974-1976; 214; 1 omslag
      - Stukken betreffende de internationale maritieme en aeronautische Search and Rescue-organisatie en het ACE Line Search System Central Region., 1974-1976; 215; 1 omslag
      - Stukken betreffende Major Subordinate Commanders and MNC Force Proposals (ACE, AFCENT, CINCHAN, NORTHAG, SACLANT, TWOATAF)., 1974-1976; 216; 1 pak
      - Stukken betreffende een studie over de flexibiliteit van de NAVO strijdkrachten in de centrale regio., 1974-1976; 217; 1 omslag
      - Stukken betreffende politiek-militaire besprekingen tussen België en Nederland over integratiemogelijkheden en samenwerking., 1961-1970, 1974-1976; 218, 637-640; 3 pakken en 2 omslagen
        - 1961-1963, 637
        - 1964-1965, 638
        - 1966-1969, 639
        - 1970, 640; 1 omslag
        - 1974-1976, 218; 1 omslag
      - Stukken betreffende Duits Nederlandse Study on GE-NL military coöperation in the context of rationalization., 1974-1976; 219; 1 omslag
      - Stukken betreffende het mogelijk uittreden van Griekenland uit de NAVO, de verhouding Griekenland -Turkije alsmede de hulpverlening aan Cyprus., 1974-1976; 220; 1 omslag
        Openbaarheid beperkt tot 1 januari 2051
      - Stukken betreffende het Nederlandse standpunt in het kader van de NATO Defence Planning Questionnaire., 1974-1976; 221-222; 2 pakken
        - 1974, 221
        - 1975 -1976, 222
      - Stukken betreffende de samenstelling en het functioneren van het SACLANT., 1974-1976; 223; 1 omslag
      - Nieuwsrapporten en activiteiten van de NAVO North Atlantic Assembly., 1974-1976; 224-225; 1 pak en 1 omslag
        - 1974-1975 sept, 224
        - 1975 okt. - 1976, 225; 1 omslag
      - Stukken betreffende de vermindering van de Amerikaanse strijdkrachten in Europa, standaardisatie van wapensystemen, munitie voor alle strijdkrachten met als uitvloeisel het moderniseren en saneren van de zogenaamde Theatre Nuclear Forces., 1974-1976; 226; 1 pak
      - Stukken betreffende de conventionele krachtsverhouding tussen het Warschaupact en de NAVO, de stand van zaken van de nucleaire en chemische oorlogvoering en verdedigingsplannen tegen een verrassingsaanval., 1974-1976; 227; 1 pak
      - Stukken betreffende de planning en tijdsduur van de inzet van NAVO eenheden., 1975; 228; 1 omslag
      - Stukken betreffende studies over logistieke specialisatie en de verdedigingsstatus van de NAVO door de Rand Corporation., 1975; 229; 1 omslag
      - Publicatie van Allied Tactical Papers nrs. 33 en 35, Land Force Tactical Doctrine en NATO Tactical Air Doctrine., 1975; 230; 1 omslag
      - Stukken betreffende de Joint Planning Commission Verenigde Staten - Nederland, voor het beschikbaar stellen van faciliteiten voor Amerikaanse troepen (verplaatsingen)., 1975-1976; 231; 1 omslag
      - Stukken betreffende de relatie tussen bevelhebbers c.q. chefs van staven en de NAVO commandanten., 1975-1976; 232; 1 omslag
      - Stukken betreffende het Committee on the Challenges of Modern Society., 1976; 233; 1 omslag
      - Artikel uit "The Financial Times" inzake een interview met de minister van Defensie over verschillende defensie aspecten in West Europa., 1976; 234; 1 stuk
      - Stukken betreffende Nederlandse voorstellen voor aanpassingen in de NAVO Defence Planning Review., 1976; 235; 1 omslag
      - Stukken betreffende de samenwerkingsovereenkomst tussen België en Nederland op het gebied van verdediging en mijnenbestrijding., 1976; 236; 1 omslag
    - Inzet nucleaire middelen., 4.2
      - Stukken betreffende de Nuclear Planning Group inzake het tactisch gebruik van kernwapens door de NAVO., 1969, 1974-1976; 237; 1 pak
        Niet Raadpleegbaar
      - Stukken betreffende procedures inzake de berichtgeving door MNC over het gebruik van nucleaire wapens., 1974; 238; 1 omslag
      - Stukken betreffende de nucleaire activiteiten van de Nederlandse strijdkrachten in bondgenootschappelijk verband., 1975-1976; 239; 1 omslag
      - Stukken betreffende de door SACEUR opgestelde Nuclear Weapons Requirement Study., 1976; 240; 1 omslag
      - Stukken betreffende briefwisseling tussen Frankrijk en de Sovjet Unie over onbedoeld gebruik van nucleaire wapens., 1976; 241; 1 omslag
    - Overlegorganen., 4.3
      - Stukken betreffende vergaderingen van het NAVO Military Committee in Chiefs of Staff Session., 1966, 1974-1976; 242-243; 2 pakken
        - 1966, 1974, 242
          Openbaarheid beperkt tot 1 januari 2200
          Niet raadpleegbaar
        - 1975-1976, 243
      - Stukken betreffende de Noord Atlantische Raad., 1972-1976; 244; 1 omslag
      - Stukken betreffende vergaderingen van het Military Committee Permanent Session., 1973-1976; 245-246; 2 pakken
        - 1973-1974, 245
        - 1975-1976, 246
      - Stukken betreffende de Werkgroep Wartime Augmentation Forces., 1974; 247; 1 omslag
        Zie inv.nr. 312
      - Stukken betreffende de Military Committee Meteorological Group inzake de kwaliteit en de status van de weersvoorspelling., 1974; 248; 1 omslag
      - Stukken betreffende het Council Operations and Exercise Committee., 1974, 1976; 249; 1 omslag
      - Stukken betreffende het Defence Planning Committee., 1974-1976; 250-251; 2 pakken
        - 1974-1975, 250
        - 1976, 251
      - Stukken betreffende het Defence Review Committee., 1974-1976; 252; 1 omslag
      - Stukken betreffende de NAVO Executive Working Group AD '70, rationalisatie en specialisatie., 1974-1976; 253; 1 omslag
      - Stukken betreffende de NAVO Eurolongterm Working Group., 1974-1976; 254-256; 2 omslagen en 1 pak
        - 1974, 254
        - 1975, 255; 1 pak
        - 1976, 256
      - Stukken betreffende de NAVO Eurogroup, inclusief de High Level Working Group, met als taak een analyse te geven van de huidige ontwikkelingen en samenwerking van de Europese defensie., 1974-1976; 257-264; 6 omslagen en 2 pakken
        - Eurogroup, 1974, 257
        - Eurogroup, 1975, 258; 1 pak
        - Eurogroup, 1976, 259; 1 pak
        - Europackage., 260
        - Euronad., 261
        - Eurolog., 262
        - Eurocom., 263
        - Eurostructure., 264
      - Stukken betreffende het Military Committee Force Proposal Review., 1975-1976; 265; 1 omslag
      - Stukken betreffende het NAVO Senior Civil Emergency Planning Committee., 1975-1976; 266; 1 omslag
      - Stukken betreffende deelname aan NAVO conferenties., 1976; 267; 1 omslag
    - In Europees verband., 4.4
      - Stukken betreffende West-Europese Unie (WEU) en de Armament Control Agency., 1974-1976; 268-269; 1 pak en 1 omslag
        - 1974-1975, 268; 1 omslag
        - 1976, 269
    - Organisatie., 4.5
      - Stukken betreffende de (re)organisatie van NAK SHAPE., 1971, 1973-1976; 270; 1 pak
      - Stukken betreffende organisatie van de NAK NORTHAG/TWOATAF., 1973-1976; 271; 1 omslag
      - Stukken betreffende reorganisatie van de Belgische strijdkrachten., 1974; 272; 1 omslag
      - Stukken betreffende (re)organisatie van de Britse strijdkrachten., 1974-1976; 273-274; 2 pakken
        - 1974-1975, 273
        - 1976, 274
      - Stukken betreffende organisatie van de IMS., 1974-1976; 275; 1 omslag
      - Stukken betreffende het NAVO Annual Manpower Plan inzake de reductie van militaire posten., 1974-1976; 276; 1 omslag
      - Stukken betreffende de NAVO commando structuur met o.a. de oprichting van een directoraat luchtverdediging., 1974-1976; 277; 1 omslag
      - Stukken betreffende een managementonderzoek inzake de NAVO Military Communications Electronics Organisation., 1974-1976; 278-279; 1 pak en 1 omslag
        - 1974-1975, 278; 1 omslag
        - 1976, 279
      - Stukken betreffende de samenstelling van het NAVO Force Planning Data Base en coding Handbook., 1974-1976; 280; 1 omslag
      - Stukken betreffende een overeenkomst tussen Duitsland en Nederland inzake het ruilen van munitiedepots., 1976; 281; 1 omslag
      - Stukken betreffende overeenkomsten over het verlenen van faciliteiten voor militaire troepen., 1976; 282; 1 omslag
    - Financiële aangelegenheden en begroting., 4.6
      - Stukken betreffende het budget van het SACLANT., 1974; 283; 1 omslag
      - Stukken betreffende Common Funding for NBC Protection and Detection Equipment en Chemical and Biological Warfare., 1974-1976; 284; 1 pak
      - Stukken betreffende de Nederlandse benadering van het burden sharing vraagstuk, de kostenverdeelsleutel voor financiering van NAVO infrastructuurprojecten., 1974-1976; 285; 1 omslag
        Zie inv.nr. 377 en 378
      - Stukken betreffende internationale begrotingen met financiële consequenties voor Nederland aangaande activiteiten in NAVO verband., 1974-1976; 286; 1 omslag
      - Stukken betreffende de financiering van een United States Brigade nabij Bremerhaven., 1976; 287; 1 omslag
      - Stukken betreffende Defensie uitgaven van de NAVO landen., 1976; 288; 1 omslag
    - Maritieme aangelegenheden., 4.7
      - Stukken betreffende het CINCEASTLANT plan over de inzet van marineluchtvaart eenheden bij oorlogsdreiging., 1974; 289; 1 omslag
      - Stukken betreffende de NAVO Maritime Coördination Group., 1974; 290; 1 omslag
      - Stukken betreffende Standing Naval Force Atlantic., 1974-1976; 291; 1 omslag
      - Stukken betreffende een rotatievoorstel van officieren aan het SACLANT Anti Submarine Warfare Research Centre., 1974-1976; 292; 1 omslag
      - Stukken betreffende de inzet van Brits-Nederlandse amfibie eenheden ter versterking van de noordflank van de NAVO in geval van agressie., 1975; 293; 1 omslag
      - Stukken betreffende de instelling van een Permanent Maritime Exercise Analysis Team., 1975-1976; 294; 1 omslag
      - Stukken betreffende centralisatie van Britse en NAVO facilities for Operational Control of Maritime Forces en de reorganisatie van Sub Commands binnen de gebieden rond Groot Brittannië., 1976; 295; 1 omslag
    - Landstrijdkrachten., 4.8
      - Stukken betreffende nieuwe definities Assigned en Earmarked for Assignment legereenheden., 1974; 296; 1 omslag
      - Overzicht Night Fighting Capability van het Warschaupact en de NAVO landstrijdkrachten en de ontwikkelingen op dit gebied., 1974; 297; 1 stuk
      - Stukken betreffende de versterking van de NAVO troepen in de centrale sector (AFCENT)., 1975; 298; 1 omslag
      - Stukken betreffende het vaststellen van Assigned and Earmarked for Assignment over de inzet van legereenheden en het herzien van de afspraken en opdrachten voor SACEUR en SACLANT., 1975-1976; 299; 1 omslag
      - Stukken betreffende een studie over de inzet (onderbrenging) van het Korps Mariniers bij het 1Legerkorps., 1975-1976; 300; 1 omslag
      - Stukken betreffende herstructureringsplannen van de Nederlandse, Britse en Duitse legerkorpsorganisaties., 1975-1976; 301; 1 omslag
      - Stukken betreffende procedures bij inzet van NORTHAG anti-aircraft operaties., 1975-1977; 302; 1 omslag
      - Stukken betreffende mobiele eenheden van het ACE., 1976; 303; 1 omslag
    - Luchtstrijdkrachten., 4.9
      - Stukken betreffende reorganisatie van de geallieerde luchtstrijdkrachten in de centrale sector (AAFCE)., 1973-1976; 304-311; 7 omslagen en 1pak
        - Algemeen., 304-307
          - 1973, 304
          - 1974, 305
          - 1975, 306
          - 1976, 307
        - Plan Alpha., 308
        - Plan Bravo., 309; 1 pak
        - Plan Charlie., 310
        - Plan Delta., 311
      - Stukken betreffende overeenkomst over Amerikaans medegebruik van de luchtmacht vliegbases ten tijde van crisis en oorlogstijd, de zogenaamde Soesterberg overeenkomst., 1974-1975; 312; 1 omslag
        Zie inv.nr. 247
      - Stukken betreffende de NAVO Air Force Armaments Group., 1974-1975; 313; 1 omslag
      - Stukken betreffende de luchtverdediging in de Nationale Sector en de toekomstige taak van de tactische luchtstrijdkrachten in Centraal Europa., 1974-1976; 314; 1 omslag
      - Stukken betreffende de reorganisatie van NIKE en HAWK squadrons van de luchtmacht, studie van de terugtrekking van een aantal HAWK squadrons uit de Bondsrepubliek en besprekingen over de Belgische zone van de centrale sector., 1974-1976; 315; 1 omslag
      - Stukken betreffende de Tri Service Group on Air Defence., 1974-1976; 316; 1 omslag
      - Overeenkomst tussen Canada en de Verenigde Staten over de luchtverdediging van Noord-Amerika opgemaakt door het North American Air Defence Command., 1975; 317; 1 stuk